【裁判字號】    92,訴緝,103
【裁判日期】    920325
【裁判案由】    肅清煙毒條例
【裁判全文】
臺灣臺中地方法院刑事判決                        九十二年度訴緝字第一三號
    公  訴  人  臺灣臺中地方法院檢察署檢察官
    被      告  甲○○
右列被告因違反毒品危害防制條例案件，經檢察官提起公訴（八十五年度偵字第二二
五八六號），本院判決如左：
    主  文
甲○○持有第一級毒品，處有期徒刑月，如易科罰金，以佰元折算壹日。扣案之
海洛因壹包（驗餘淨重壹點柒壹公克，包裝重零點公克），沒收銷燬之。
    事  實
一、甲○○於民國八十五年十一月二十五日，在彰化縣埔心鄉○○○○道附近之加油
    站內，向姓名年籍不詳之成年男子購買第一級毒品海洛因一包（驗餘淨重一點七
    一公克，包裝重零點三三公克），並隨身攜帶而持有之。嗣於八十五年十一月二
    十六日下午九時三十分許，為警在臺中縣霧峰鄉○○街一號八樓之三查獲，並當
    場在甲○○身上扣得毒品海洛因一包（驗餘淨重一點七一公克，包裝重零點三三
    公克）。
二、案經臺中縣警察局烏日分局報請臺灣臺中地方法院檢察署檢察官偵查起訴。
    理  由
一、訊據被告甲○○對於右揭時、地持有毒品海洛因一小包之事實坦承不諱，而扣案
    疑似海洛因之白粉一包經送法務部調查局鑑定結果，確係海洛因無誤，此有該局
    八十五年十二月三十日（八五）000000000號鑑定通知書一份在卷可稽
    ，雖被告辯稱持有該毒品海洛因係欲供己施用云云，然被告於偵查中並未供稱持
    有該毒品海洛因係欲供己施用，且被告為警查獲時所採集之尿液送鑑驗結果亦未
    呈嗎啡陽性反應，此有臺中縣衛生局檢驗尿水報告書一份附卷足憑，則被告事後
    翻異前詞，顯係屬卸責之詞，不足採信，是被告持有海洛因之時，並無施用毒品
    海洛因之犯意，應屬無疑。本件事證明確，被告之犯行堪予認定。
二、查海洛因已列為毒品危害防制條例第二條第二項第一款所稱之第一級毒品；而被
    告行為後，毒品危害防制條例已於八十七年五月二十日公布施行，自同年月二十
    二日起生效，以之與行為時之肅清煙毒條例相比較結果，以裁判時之新法即毒品
    危害防制條例之規定有利於被告，自應適用該新法。核被告甲○○所為，係犯毒
    品危害防制條例第十一條第一項之持有第一級毒品罪，公訴人認係犯肅清煙毒條
    例第十條第一項之罪，尚有未恰，惟起訴事實相同，爰依法變更起訴法條，併予
    敘明。爰審酌被告犯罪之動機、目的、手段、持有毒品之數量非鉅及犯後坦承犯
    行，態度良好等一切情狀，量處如主文所示之刑，又修正後之刑法第四十一條業
    於九十年一月十日公布，而於同年一月十二日生效，依修正後之同法第四十一條
    第一項前段之規定，本件被告所犯最重本刑為五年以下有期徒刑以下之刑之罪，
    而受有期徒刑六月以下刑之宣告，自屬得易科罰金之情形，與修正前之刑法第四
    十一條相比較，修正後之新法較有利於被告，自應依刑法第二條第一項前段，適
    用裁判時之法律，是以被告所處如主文所示之刑，並諭知易科罰金之折算標準。
    末查扣案之毒品海洛因一包（驗餘淨重一點七一公克，包裝重零點三三公克），
    係屬毒品危害防制條例第二條第二項第一款所稱之第一級毒品，不問屬於犯人與
    否，應依該條例第十八第一項前段宣告沒收銷燬之。
據上論斷，應依刑事訴訟法第二百九十九條第一項後段，毒品危害防制條例第十一條
第一項、第十八條第一項前段，刑法第十一條前段、第二條第一項前段、修正後刑法
第四十一條第一項前段，罰金罰鍰提高標準條例第二條，判決如主文。
中      華       民      國     九十二    年     三     月    二十五    日
                                臺灣臺中地方法院刑事第四庭
                                   法  官  王  世  華
右正本證明與原本無異。
如不服本判決，應於判決送達後十日內向本院提出上訴狀，上訴於臺灣高等法院臺中
分院( 須附繕本 )。
                                   書記官
中      華       民      國     九十二    年     三     月    二十六    日
附錄論罪科刑法條全文：
毒品危害防制條例第十一條第一項


司法院資訊處製作；財團法人民間司法改革基金會備份。
